臺灣高等法院刑事裁定
110年度抗字第799號
抗  告  人
即  受刑人  劉偉漢




上列抗告人因聲請定其應執行刑案件，不服臺灣宜蘭地方法院中
華民國110年4月1日裁定（110年度聲字第167號），提起抗告，
本院裁定如下：
    主  文
抗告駁回。                                              
    理  由
一、原裁定意旨略以：本件抗告人即受刑人劉偉漢因公共危險等
    案件，經臺灣臺北地方法院、原審法院先後判處如原裁定附
    表所示之宣告刑，均已確定在案，有各該判決書及本院被告
    前案紀錄表各1份附卷可稽。是檢察官聲請定其應執行之刑
    ，原審審核認其聲請為正當，應予准許，爰裁定抗告人所犯
    如原裁定附表所示之罪所處之宣告刑，應執行有期徒刑4月
    ，並諭知易科罰金之折算標準等語。
二、抗告意旨略以：抗告人下列案件均符合定應執行刑之要件：
    ㈠臺灣臺北地方法院108年度交簡字第339號公共危險案件，
    有期徒刑3月（即原裁定附表編號1所示案件）；㈡臺灣臺北
    地方法院109年度審簡字第370號誣告案件，有期徒刑3月；㈢
    臺灣臺北地方法院109年度審簡上字第16號，有期徒刑3月；
    ㈣臺灣宜蘭地方法院109年度易字第354號，有期徒刑2月（即
    原裁定附表編號2所示案件）。請求依刑法第50條、第51條
    第5款、第53條、刑事訴訟法第477條第1項合併定其應執行
    之刑云云。
三、按判決確定前犯數罪者，併合處罰之；數罪併罰，有二裁判
    以上，宣告多數有期徒刑者，於各刑中之最長期以上，各刑
    合併之刑期以下，定其應執行之刑期，但不得逾30年，刑法
    第50條第1項前段、第53條、第51條第5款分別定有明文。次
    按數罪併罰之定應執行之刑，係出於刑罰經濟與責罰相當之
    考量，並非予以犯罪行為人或受刑人不當之利益，為一種特
    別的量刑過程，相較於刑法第57條所定科刑時應審酌之事項
    係對一般犯罪行為之裁量，定應執行刑之宣告，乃對犯罪行
    為人本身及所犯各罪之總檢視，除應考量行為人所犯數罪反
    應出之人格特性，並應權衡審酌行為人之責任與整體刑法目
    的及相關刑事政策，在量刑權之法律拘束性原則下，依刑法
    第51條第5款之規定，採限制加重原則，以宣告各刑中之最
    長期為下限，各刑合併之刑期為上限，但最長不得逾30年，
    資為量刑自由裁量權之外部界限，並應受法秩序理念規範之
    比例原則、平等原則、責罰相當原則、重複評價禁止原則等
    自由裁量權之內部抽象價值要求界限之支配，使以輕重得宜
    ，罰當其責，俾符合法律授與裁量權之目的，以區別數罪併
    罰與單純數罪之不同，兼顧刑罰衡平原則。又執行刑之量定
    ，係事實審法院裁量之職權，倘其所酌定之執行刑，並未違
    背刑法第51條各款所定之方法或範圍（即法律之外部性界限
    ），亦無明顯違背公平、比例原則或整體法律秩序之理念（
    即法律之內部性界限）者，即不得任意指為違法或不當（最
    高法院107年度台抗字第1043號裁定意旨參照）。另按刑事
    訴訟法第477條第1項規定，依法應定其應執行刑之案件，由
    該案件犯罪事實最後判決法院之檢察官，聲請該法院裁定，
    則法院依據上開規定裁定定應執行刑時，自應以檢察官所聲
    請定其應執行刑之案件，作為其審查及裁定定應執行刑之範
    圍；未據檢察官聲請定應執行刑之案件，法院基於不告不理
    原則，不得任意擴張檢察官聲請之範圍而加以裁定，否則即
    有未受請求之事項予以裁判之違法（最高法院107年度台抗
    字第771號裁定參照）。至於檢察官就數罪中之何部分如何
    為定應執行刑之聲請，屬其職權之行使，除其聲請有不合法
    或違反一事不再理等情形，而應予全部或一部駁回者外，法
    院即應依其聲請而為定應執行刑之裁定，尚無審酌檢察官應
    為如何之聲請，對受刑人較為有利之餘地（最高法院105年
    度台抗字第394號裁定參照）。
四、經查：
　㈠原審以抗告人犯如原裁定附表所示之罪，先後經法院判處如
    附表所示之刑，均已確定在案，並以原審法院為最後事實審
    之法院，有如原裁定附表所示之各該裁判及本院被告前案紀
    錄表各1份附卷可稽。檢察官據此向法院聲請定其應執行刑
    ，經審核認本件聲請為正當，就抗告人所犯如附表所示之罪
    ，定其應執行有期徒刑4月，並諭知易科罰金之折算標準，
    係在各刑中之最長期有期徒刑3月以上，各刑合併之刑期有
    期徒刑5月以下，顯未逾越刑法第51條第5款所定之外部性界
    限，且亦無逾越內部性界限，要屬法院裁量職權之適法行使
    ，且與法律規範之目的、精神、理念及法律秩序亦不相違背
    ，核無違法或不當，應予維持。
　㈡抗告意旨固執前詞提起抗告。然查，檢察官就數罪中之何部
    分如何為定應執行刑之聲請，屬其職權之行使，除其聲請有
    不合法或違反一事不再理等情形，而應予全部或一部駁回者
    外，法院即應依其聲請而為定應執行刑之裁定，尚無審酌檢
    察官應為如何之聲請，對受刑人較為有利之餘地。本件檢察
    官係就抗告人所犯如原裁定附表編號1、2所示之罪聲請定其
    應執行之刑，而觀諸聲請書附表所示，檢察官並未就抗告人
    所犯之另案，併向原審法院聲請定其應執行刑，揆諸前揭說
    明，原審本應受檢察官聲請範圍之限制，另案既未受請求，
    自非屬原審所得審酌，亦非屬對於原審裁定之不服而得抗告
    之範圍，自無許抗告人任意主張檢察官或法院應如何聲請或
    裁定應執行刑之理。從而，抗告人執此提起抗告，顯屬無據
    。
　㈢綜上所述，抗告人提起本件抗告，顯係對原審法院適法行使
    職權，徒憑己意，任意指摘原裁定，自無理由，應予駁回。
據上論斷，應依刑事訴訟法第412條，裁定如主文。
中　　華　　民　　國　　110 　年　　5 　　月　　26　　日
                  刑事第四庭    審判長法　官  陳筱珮
                                      法　官  羅郁婷
                                      法　官  林怡秀
以上正本證明與原本無異。
不得再抗告。
                                      書記官  陳語嫣
中　　華　　民　　國　　110 　年　　5 　　月　　26　　日